# 合并报表调整分录非同一控制下固定资产评估增值提前处置的会计处理

提问人：hpulilei 时间：2021-12-13 11:57:37
非同控下合并形成长投，购买日作为固定资产的厂房评估增值 5000 万，购买日合并调整资本公积，购买日后的合并报表调整资本公积同时确认相应补提折旧并计入管理费用。本年处置该厂房，处置当日，合并报表增值金额已经计提折旧 2000 万，未计提减值准备，请问本年度编制合并报表时，如何编制处置该固定资产的分录？
假设不考虑所得税费，是否
1
借：固定资产 5000
贷：资本公积 5000
2
借：未分配利润期初 2000
贷：固定资产——累计折旧 2000
3
借：资产处置损益 3000
贷：固定资产 3000
以后年度是不是，
借：未分配利润 5000
贷：资本公积 5000
然后接着问，本年成本法转权益法时候，调整后的净利润是不是要用子公司账面净利润减去上面的第 3 个分录的资产处置损益 3000 万元。
请求陈版主？

回答人：chenyiwei
合并报表编制过程中的“成本法转权益法”本身并不是一个必要的步骤，只会增加不必要的麻烦，建议直接依据成本法核算结果进行合并，不要再模拟权益法。